臺灣桃園地方法院刑事裁定
111年度毒聲字第665號
聲  請  人  臺灣桃園地方檢察署檢察官
被      告  湯沛穎



上列被告因違反毒品危害防制條例案件，經檢察官聲請送觀察、
勒戒（111 年度毒偵字第2505號），本院裁定如下：
    主  文
甲○○施用第二級毒品，應送勒戒處所觀察、勒戒，其期間不得逾
貳月。
    理  由
一、聲請意旨略以：被告甲○○基於施用第二級毒品甲基安非他命
    之犯意，於民國111 年2 月26日為警採尿時起回溯120 小時
    內某時，在臺灣地區不詳地點，以不詳方式，施用甲基安非
    他命1 次，嗣因毒品危害防制條例案件遭通緝到案，由其同
    意採尿送驗。爰此聲請裁定將被告送勒戒處所觀察、勒戒等
    語。
二、犯毒品危害防制條例第10條之罪者，檢察官應聲請法院裁定
    ，或少年法院（地方法院少年法庭）應先裁定，令被告或少
    年入勒戒處所觀察、勒戒，其期間不得逾2 月，毒品危害防
    制條例第20條第1 項定有明文。又毒品危害防制條例第24條
    第1 項係採行「觀察勒戒」與「緩起訴之戒癮治療」並行之
    雙軌模式，應認檢察官有依裁量行使之職權，而檢察官是否
    給予施用毒品者為附命完成戒癮之緩起訴處分，自得本於毒
    品危害防制條例第24條之規定及立法目的，毒品戒癮治療實
    施辦法及完成治療認定標準，選擇實施對象、內容、方式與
    執行之醫療機構，妥為斟酌、裁量，始予決定，如裁量結果
    認為適於為附戒癮治療之緩起訴處分者，自應於緩起訴處分
    中說明其判斷之依據，倘認為應向法院聲請觀察、勒戒，因
    係適用原則而非例外，法院原則上應予尊重，僅就檢察官之
    判斷有違背法令、事實認定有誤或其裁量有重大明顯瑕疵等
    事項為有限度之低密度審查。
三、經查：
  ㈠被告矢口否認上開犯行，於警詢時辯稱:最後一次施用時、地
    忘記了云云。惟被告於111 年2 月26日上午10時00分許為警
    所採尿液，經檢驗結果呈現安非他命、甲基安非他命陽性反
    應，有台灣檢驗科技股份有限公司濫用藥物檢驗報告、新北
    市政府警察局受採集尿液檢體人姓名及檢體編號對照表、勘
    察採證同意書為憑。復觀其尿檢結果顯示：安非他命濃度12
    85ng/ml 、甲基安非他命濃度4032ng/ml ，較諸閾值即安非
    他命500 ng/ml 、甲基安非他命500 ng/ml 均高出甚多，則
    此等鑑驗結果當不至於產生偽陽性反應。另依據Clarke's I
    solation and Identification of Drugs第3 版記述，口服
    甲基安非他命後快速吸收，約有施用劑量之70%在24小時內
    經尿液排出，一般於尿液中可檢出之最大時限，甲基安非他
    命為1-5 天；施用甲基安非他命者尿液中可檢出最大時限，
    與施用劑量、施用頻率、施用方式、飲用水量之多寡、個人
    體質、代謝情況及檢測方法靈敏度等因素有關，依個案而異
    等情，此經行政院衛生署管制藥品管理局（現改制為衛生福
    利部食品藥物管理署）97年12月31日管檢字第0970013096號
    函述明確。足徵被告於上開採尿時起回溯120 小時內之某時
    （不含為警查獲後至採尿時受公權力監督之期間），亦有施
    用甲基安非他命1 次之事實無訛。
  ㈡被告未曾因施用毒品經法院裁定執行觀察、勒戒，有臺灣高
    等法院被告前案紀錄表附卷可憑。而檢察官為本案聲請前，
    傳喚被告應於110 年4 月21日到案，欲確認被告是否有參與
    戒癮治療之資格及意願，然被告無故未到庭，無法辦理後續
    個案轉介及戒癮治療評估事宜；且被告另涉犯詐欺案件，經
    臺灣桃園地方檢察署檢察官以111 年度偵字第4266、4278、
    4488號偵查中，有臺灣桃園地方檢察署點名單、被告之前案
    紀錄紀錄表在卷可稽，則檢察官認被告將來有因另案入監之
    可能性，而戒癮治療程序無法在監所內執行，故聲請裁定令
    被告入勒戒處所施以觀察、勒戒，難認檢察官之判斷有違背
    法令、事實認定有誤或裁量有重大明顯瑕疵之情事。從而，
    本件聲請於法有據，應予准許。
四、爰依毒品危害防制條例第20條第1 項，觀察勒戒處分執行條
    例第3 條第1 項，裁定如主文。
中　　華　　民　　國　  111  　年　　 5  　月  　5  　日
                  刑事第十二庭    法　官　林姿秀
以上正本證明與原本無異。
如不服本裁定，應於裁定送達後5 日內向本院提出抗告狀。
    　　　　　　　　　　　　　　　書記官　羅鎰祥　　　　
中　　華　　民　　國　　111 　年　　5 　　月　　5 　　日